【裁判字號】    95,交訴,176
【裁判日期】    950921
【裁判案由】    公共危險等
【裁判全文】
臺灣臺南地方法院刑事判決             95年度交訴字第176號
公  訴  人  臺灣臺南地方法院檢察署檢察官
被      告  甲○○
上列被告因公共危險案件，經檢察官提起公訴（95年度偵字第10
418號），被告就犯罪事實為有罪之陳述，經本院裁定進行簡式
審判程序，本院判決如下：
    主  文
甲○○駕駛動力交通工具肇事，致人受傷而逃逸，累犯，處有期
徒刑捌月。
    事  實
一、甲○○於民國93年間曾因詐欺案件，經臺灣雲林地方法院以
    93年度港簡字第284號刑事簡易判決判處有期徒刑4月，於94
    年3月1日確定，並於94年4月15日易科罰金執行完畢，詎仍
    不知悔改，其於94年7月26日凌晨零時30分許，駕駛牌照號
    碼309-MX號營業用小客車，沿臺南市○○○路，由東往西方
    向行駛，行經該路與長榮路之交岔路口時，不慎與丁○○所
    騎乘之牌照號碼OSB-790號重型機車發生擦撞，致丁○○人
    車倒地，受有左手手肘撕裂傷等傷害（過失傷害部分未據告
    訴），詎甲○○於駕車肇事致人受傷後因害怕，竟未停留於
    現場為適當之處置，反而故意駕車逃逸，並將309-MX號營業
    用小客車停放於臺南市○○路○段111號地下室後，撥打電話
    給丙○○，要丙○○至該處與其見面，嗣丙○○至該地下室
   ，甲○○便對丙○○陳述其車禍肇事情形，並要求丙○○如
    願意為其承擔相關罪責，便可抵銷先前所欠之債務，丙○○
    明知自己並非實際駕車肇事之人，竟因其積欠甲○○債務而
    同意甲○○之請求，並於警方依路人所記下之車牌號碼循線
    查獲該車時，意圖藏匿犯人，向警方表示自己係駕車肇事之
    人，而頂替甲○○之犯罪。嗣經臺灣臺南地方法院檢察署檢
    察官於94年8月15日以94年度偵字第9532號聲請簡易判決處
    刑書向本院（昃股承辦）聲請對丙○○為刑法第185條之4之
    公共危險罪之簡易判決處刑（本院94年度交簡字第1718號案
    ，後改分為94年度易字第881號案），經丙○○於本院（昃
    股）調查及審理中供出實情，始明上開事實之真相。
 二、案經臺灣臺南地方法院檢察署檢察官自動偵查起訴。
    理  由
一、本件係經被告甲○○於準備程序當庭表示認罪，而經本院裁
    定以簡式審判程序加以審理，則依據刑事訴訟法第273條之2
    、同法第159條第2項之規定，不適用傳聞法則有關限制證據
    能力之相關規定，合先敘明。
二、上開犯罪事實，業據被告甲○○於檢察官偵查中兩次具狀自
    白（見檢方95年度他字第1879號卷第14頁至第16頁及第31頁
    至33頁）並於本院審理時坦承不諱，核與丙○○於本院94年
    度交簡字第1718號案94年9月29日調查時所述及其於本院94年
    度易字第881號案94年11月18日審理時所述之情節相符；亦與
    處理現場之警員蔡文龍於本院94年度交簡字第1718號案94年9
    月29日調查時所證述之情節相符；及與被害人丁○○於本院
    94年度交簡字第1718號案94年9月29日調查時所證證述及其於
    本院94年度易字第881號案94年11月18日審理時所證述之情節
    相符；復與救護車司機李明璋於院94年度易字第881號案94年
    11月18日審理時所述之情節相符。此外，並有道路交通事故
    現場圖、交通事故調查報告表（一）、（二）、甲○○租用
    309-MX號營業用小客車之契約書影本、丁○○受傷之診斷證
    明書影本各1份及警方蒐證之照片18張附卷可資佐證。事證明
    確，被告甲○○之犯行洵堪認定。
三、核被告甲○○所為，係犯刑法第185條之4之交通肇事逃逸罪
    。又按行為後法律有變更者，適用行為時之法律。但行為後
    之法律有利於行為人者，適用最有利於行為人之法律，刑法
    第2條第1項定有明文。刑法於94年2月2日修正公布，並於95
    年7月1日生效施行。本件犯罪在新法施行前，修正前之舊刑
    法第47條對於受有期徒刑之執行完畢，五年以內再犯有期徒
    刑以上之罪者，為累犯之規定，原包括過失犯及故意犯在內
    ，新刑法第47條第1項修正後則以「故意」再犯始構成累犯
    。本案被告甲○○於93年間曾因詐欺案件，經臺灣雲林地方
    法院以93年度港簡字第284號刑事簡易判決判處有期徒刑4月
    ，於94年3月1日確定，並於94年4月15日易科罰金執行完畢
    之事實，有臺灣臺南地方法院檢察署刑案資料查註紀錄表及
    臺灣高等法院被告前案紀錄表在卷可稽。又其所犯上開交通
    肇事逃逸罪，係故意犯，無論依舊刑法第47條或新刑法第47
    條第1項之規定，均構成累犯，並無何者較為有利被告之問
    題，則依刑法第2條第1項前段從舊之原則，自應依舊刑法第
    47條規定論以累犯，並依法加重其刑。審酌被告之品行非佳
    （曾犯有妨害公務、毒品、侵占、麻藥、詐欺等前科，有上
    開被告前案紀錄表可稽）、生活狀況普通、智識教育程度為
    國小畢業、事故發生後已透過丙○○與丁○○成立民事調解
    ，有調解書影本1紙附卷可稽，其為逃避刑責而請丙○○頂
    替，於事發後已坦承犯行等一切情狀，爰量處如主文所示之
    刑，以示懲儆。
據上論斷，應依刑事訴訟法第273條之1第1項、第299條第1項前
段，刑法第2條第1項前段，第185條之4、修正前刑法第47條，判
決如主文。
本案經檢察官乙○○到庭執行職務
中    華    民    國    95    年    9    月     21    日
                  刑事第一庭    法  官  林勝利
以上正本證明與原本無異。
如不服本判決，應於判決送達後10日內，向本院提出上訴狀。
                                書記官  陳金堂
中    華    民    國    95    年    9    月     21    日
附錄本案論罪科刑法條全文：
中華民國刑法第185條之4
駕駛動力交通工具肇事，致人死傷而逃逸者，處6月以上5年以下
有期徒刑。


司法院資訊處製作；財團法人民間司法改革基金會備份。
